臺灣澎湖地方法院刑事判決　　　　　　　100年度侵訴字第5號
公　訴　人　臺灣澎湖地方法院檢察署檢察官
被　　　告　陳志騰
指定辯護人　本院公設辯護人　張寅煥　
上列被告因妨害性自主罪案件，經檢察官提起公訴（100年度偵
字第493號），本院判決如下：
    主    文
陳志騰對女子犯強制性交罪，處有期徒刑伍年。
    事    實
一、陳志騰有妨害風化、傷害、偽造文書等前科，最近一次係因
    偽造文書案件，經本院馬公簡易庭於民國100年5月16日以
    100年度馬簡字第65號判決判處有期徒刑3月，減為有期徒刑
    1月15日確定，尚未執行完畢。
二、緣印尼籍成年女子00000-00000（真實姓名年籍詳卷，下稱
    A女）自100年2月11日起，受雇擔任照料陳志騰行動不便之
    母親之看護工作。詎陳志騰於100年7月5日凌晨2時許，在其
    澎湖縣西嶼鄉竹灣村竹篙灣97號住所，利用A女房間門鎖故
    障而未上鎖之機會，竟基於強制性交之犯意，酒後進入A女
    房間，違反A女之意願，以強暴之手段，將雙手伸進A女衣褲
    內，撫摸A女胸部、陰部及身體，A女呼叫「不要」並極力反
    抗試圖掙脫，陳志騰仍強行拉扯A女褲子，A女雖將身體弓起
    並把雙腳夾緊，防止雙腿被陳志騰撐開，仍遭陳志騰以手自
    A 女褲子後側空隙伸入，並以2隻手指插入A女陰道內，為性
    交行為得逞。A女不斷喊叫並以腳踢陳志騰身體，陳志騰仍
    不停止，A女乃以手機撥打1955專線電話（即外籍勞工24小
    時諮詢保護專線）求助，並持續喊叫及哭泣，陳志騰放手後
    ，A女即逃至屋外，約15分鐘至20分鐘後，警察獲報前來處
    理，始悉上情。
三、案經A女訴由澎湖縣政府警察局移送臺灣澎湖地方法院檢察
    署檢察官偵查起訴。
    理     由
一、被告陳志騰及辯護人主張證人A女於偵查中所為之陳述，無
    證據能力云云。惟按被告以外之人於偵查中向檢察官所為之
    陳述，除顯有不可信之情況者外，得為證據，刑事訴訟法第
    159條之1第2項定有明文。又92年修正公布之刑事訴訟法改
    採以當事人進行為主之訴訟制度，檢察官代表國家偵查犯罪
    、實施公訴，基於當事人一方原告之地位，就被告犯罪事實
    及訴訟條件與據以認定證據能力等訴訟程序上之事實，固應
    善盡舉證責任。然因檢察官訊問證人、鑑定人等被告以外之
    人時，均能遵守法律規定而不致違法取供，並令具結，可信
    性極高，為兼顧理論與實務，乃於同法第159條之1明定檢察
    官於偵查程序取得被告以外之人所為陳述，除顯有不可信之
    情況者外，均有證據能力，得為證據。故被告等當事人、代
    理人、辯護人、輔佐人若主張其顯有不可信之情形者，本乎
    當事人主導證據調查原則，自應負舉證責任，否則，被告以
    外之人向檢察官所為之陳述，毋庸另為證明，即得作為認定
    被告犯罪之證據。而所謂「顯有不可信」之情況，係指其不
    可信之情形，甚為顯著瞭然者，固非以絕對不須經過調查程
    序為條件，然須從卷證本身，綜合訊問時之外部情況，例如
    ：是否踐行偵查中調查人證之法定程序，給予在場被告適當
    詰問證人之機會等情，為形式上之觀察或調查，即可發現，
    無待進一步為實質調查之情形而言。此與具有證據能力之供
    述證據，其實質之證明力如何，仍待法院綜合全辯論意旨及
    調查證據所得，依法認定者不同（最高法院96年度台上字第
    5684號判決意旨參照）。準此，證人A女於偵查中所為之證
    述，被告及辯護人既未舉證證明有何顯不可信之情況，且經
    本院審酌為適當，揆諸上揭說明，自應認有證據能力。
二、被告陳志騰矢口否認上開犯行，辯稱：7月4日晚上伊打算去
    釣魚，在綁釣具，A女蹲在伊旁邊看，還幫伊打蚊子，態度
    就不一樣；當天凌晨伊見A女房間燈亮著，才敲門找A女聊天
    ，伊伸手抱A女、撫摸A女胸部，A女都沒有拒絕，伊以手指
    伸入A女陰道後，A女突然不高興說不要，伊就停止，並無強
    制性交故意云云。經查：
（一）被告於100年7月5日凌晨2時許，進入A女房間，撫摸A女胸
      部、下體，並以手指插入A女陰道，致A女受有陰道前庭新
      撕裂傷1公分合併挫傷；又A女於同日凌晨2時55分許，撥
      打1955專線求助等事實，為被告所不爭執，核與證人A女
      指述情節相符，並有驗傷診斷書（警詢卷彌封袋）、1955
      專線電話報案紀錄（本院卷彌封袋）附卷可稽。上開事實
      ，堪以認定。
（二）被告雖辯稱：伊抱A女身體、撫摸A女胸部時，A女均未拒
      絕，伊以手指插入A女陰道後，A女才說不要，伊就停止，
      並無強制性交故意云云。惟證人A女於偵查中證稱：「…
      他（即被告）來敲我房間門，我房門鎖壞掉無法鎖，我出
      去問他有什麼事，他身上有酒味，他說什麼我聽不懂，我
      進去我房間睡覺，大概5分鐘後，他進去我房間，摸我胸
      部、陰部及全身，我說不要這樣，並大聲叫，且一直反抗
      ，但他還是繼續摸，他是把手伸進去我的衣服及褲子裡面
      摸…我把身體弓起來並把雙腳夾緊，讓他無法打開，但是
      他還是拉開我的褲子，用兩根指頭從後面插入我的陰道裡
      面…我用腳踢他身體並大聲叫，他沒有停止，我就打1955
      專線…我打電話時，他的手指頭還在裡面。我打完電話後
      ，一直叫一直哭，他才放掉停止，我馬上跑到房子外面再
      打電話給1955，1955說等一下就有警察來救我，大約15至
      20分鐘，警察就來了。」（偵查卷第12頁），於本院審理
      時則證稱：「…那天晚上大約12點多，被告喝酒回來，叫
      我出去一下，我有出去一下，我問他有什麼事，他說什麼
      我聽不懂，然後我就回房間，我有關門，但我不知道房門
      可不可以鎖上，所以我沒有鎖上，被告隨後打開門進入我
      房間，並說了一些我聽不懂的話，我請他出去我要睡覺，
      被告不出去，我坐在睡的地方，被告就用手把我的上衣掀
      開，伸手進入我的衣服內亂摸，且用他的嘴巴親我的胸部
      和耳朵，我一直大聲說不要，然後被告說什麼話我聽不懂
      ，之後被告把我推倒在床上，手從後面把我的褲子拉開，
      用兩隻手指頭從後面插入我的陰道內，被告的手指頭在我
      的陰道內抽動，被告自己也把自己的褲子及內褲都脫掉，
      他手指頭在我的陰道時，我一直哭，但他的手指頭還是沒
      有停下來，我一直哭、一直大聲叫，但因為太晚了，沒有
      人來，阿公重聽，阿嬤自己沒有辦法起床過來，然後我用
      手機撥打1955專線求救，我打電話的時候，被告的手指頭
      還在我的陰道內，我哭很大聲，他叫我不要哭，被告知道
      我打電話求救後，他就把手放掉，被告一放手我就趕快跑
      出去…」等語（本院卷第38-39頁），前後所述情節大致
      相符，並將案發過程及細節詳為陳述，且證人A女於案發
      後隨即撥打1955專線電話求助，並於同日凌晨3時許至5時
      許，至三軍總醫院澎湖分院驗傷，結果確受有陰道前庭新
      撕裂傷1公分及挫傷之傷害，堪認A女確係於非自願之狀況
      下，遭被告以手指插入陰道。
（三）又被告於警詢時陳稱：「我晚上10點多就睡覺直到5日天
      亮。」、「（問：是否到A女房間對她性侵害？）我沒有
      。」（警詢卷第2-3頁），完全否認於當日凌晨進入A女房
      間，及與A女有身體接觸等情，若非被告心虛，何以於警
      詢時完全否認上開情事。再者，被告前於臺灣從事粗工，
      案發前數日始返澎與父母同住，業據被告供承在卷，堪認
      與A女互動不多，並不熟悉，且被告於案發時已44歲，A女
      僅25歲，兩人年紀相差甚多，A女又已婚有小孩，來台之
      目的係工作賺取薪資，被告亦無特殊條件足供A女仰慕崇
      拜以致產生情愫；故被告辯稱A女係出於自願云云，難以
      採信。
（四）辯護意旨另以：A女指述伊打電話求助時，被告仍繼續以
      手指在A女陰道抽動，被告何以未阻止A女打電話，有違常
      情；A女可能因為不滿工作環境，欲更換雇主，才為如此
      指控，所述不實，並請求傳訊仲介到庭說明A女與前雇主
      相處情形云云。惟查：證人A女證稱其撥打1955外籍勞工
      24小時諮詢保護專線時，係以印尼語通話，業據A女供述
      在卷（本院卷第41頁），被告當時既專注於以手指在A女
      陰道內抽動，處於性慾高漲狀態，不確定A女撥打電話之
      對象，亦未理解所述言語之意義，則其未即時阻止A女向
      外求助，並無明顯悖於常理之處。又本件案發時係被告於
      凌晨時分主動前往A女房間，伸手觸摸A女、以手指插入A
      女陰道，並非A女邀約或由A女主動觸摸被告，A女若欲更
      換雇主，當以積極手段設計，不致採取此種被動又傷害自
      己身心之手法，前揭辯護意旨，自不可採。至於辯護人請
      求傳訊仲介業者以說明A女與前雇主相處情形云云，本院
      斟酌A女於本院審理時，對於曾遭前任雇主亂摸，而撥打
      1955專線電話求助，但未報警處理一節，仍予陳述，並無
      掩飾（本院卷第41頁），且本件係被告於凌晨時分主動至
      A女房間引起，難認A女係藉此更換雇主，已如前述，況仲
      介於案發時並未在場，對釐清事實並無助益等情，認並無
      傳訊之必要，附此說明。
（四）綜上所述，被告確有違反A女意願，以強暴手段撫摸A女胸
      部、身體，並以手指插入A女陰道之行為。本案事證明確
      ，被告強制性交犯行堪以認定。
三、核被告陳志騰所為，係犯刑法第221條第1項之強制性交罪。
    爰審酌被告明知A女係獨自離鄉背井，前來澎湖從事看護行
    動不便病人之工作，竟利用A女隻身居住雇主家中、難以向
    外求援之機會，發洩自己性慾，對A女強制性交得逞，造成A
    女身心受創，及其犯後猶飾詞否認犯行，並無悔意等一切情
    狀，量處如主文所示之刑。
據上論斷，應依刑事訴訟法第299條第1項前段，刑法第221條第1
項，判決如主文。
本案經檢察官吳巡龍到庭執行職務。
中    華    民    國   100    年    8     月    25    日
                    刑事庭  審判長法  官  管安露

                                  法  官  陳順輝

                                  法  官  李宛玲
以上正本證明與原本無異。
如不服本判決應於收受判決後10日內向本院提出上訴書狀，並應
敘述具體理由；其未敘述上訴理由者，應於上訴期間屆滿後20日
內向本院補提理由書（均須按他造當事人之人數附繕本）「切勿
逕送上級法院」。
中    華    民    國   100    年    8     月    25    日
                                  書記官  林長義
論罪法條：
刑法第221條
中華民國刑法第221條
（強制性交罪）
對於男女以強暴、脅迫、恐嚇、催眠術或其他違反其意願之方法
而為性交者，處 3 年以上 10 年以下有期徒刑。
前項之未遂犯罰之。